臺灣嘉義地方法院刑事判決　　　　　　　　　　　　　九十一年度易字第二一二號
　　公　訴　人　臺灣嘉義地方法院檢察署檢察官
　　被　　　告　乙○○
　　選任辯護人　林德昇律師
　　　　　　　　羅振宏
　　被　　　告　丙○○○
　　被　　　告　己○○○
　　被　　　告　戊○○
　　被　　　告　甲○○
　　被　　　告　丁○○
　　右 一 被告
　　選任辯護人　陳適庸律師
右列被告因傷害等案件，經檢察官提起公訴（九十年度偵字第六四六二號），及移送
併辦（九十一年度偵字第三七二一號），本院判決如左︰
    主  文
乙○○以加害生命、身體、財產之事，恐嚇他人致生危害於安全，處拘役肆拾日，如
易科罰金，以參百元折算壹日。
丙○○○被訴恐嚇部分，無罪。
乙○○、丙○○○、己○○○、戊○○、甲○○、丁○○被訴傷害部分，均公訴不受
理。
    事  實
一、乙○○是丙○○○之夫，丁○○分別是己○○○、戊○○、甲○○之丈夫、父親
    、公公，雙方因有刑事訴訟案件，平日即不睦。乙○○因恐民事請求權之時效消
    滅，偕同丙○○○及五名不詳姓名年籍之成年男子，於民國（下同）九十年五月
    二十三日晚上八時三十分許，進入己○○○、戊○○、甲○○、丁○○等四人位
    於嘉義縣梅山鄉○○村○○鄰○○街一三０巷六號之住處，乙○○向己○○○質
    問民事損害賠償金之問題，彼此發生爭執，己○○○因腳步不穩而摔倒在地，甲○○見狀上前扶持其婆婆己○○○，復遭乙○○推倒在地，造成甲○○受有左顏
    面部挫傷皮下瘀腫、左上臂部皮下剝脫等傷害，乙○○並當場對坐在椅子上之丁○○恫稱：「如不處理民事損害賠償金額問題，要人抓屋拆雞仔抓到沒半隻，將
    其斷手斷腳並抄家」等加害生命、身體、財產之事，致丁○○心生畏懼，而足以
    危害其安全（傷害部分已撤回告訴）。
二、案經乙○○、丙○○○、甲○○及丁○○等四人訴由嘉義縣警察局竹崎分局臺灣
    嘉義地方法院檢察署檢察官偵查起訴。
    理  由
一、被告乙○○所涉恐嚇罪部分：
（一）訊據被告乙○○，坦承於右揭時間、地點對丁○○口出上開惡言，並認罪請求
      從輕量處拘役刑等情，業經本院九十一年七月十一日審判筆錄記載稽詳。又被
      告乙○○如何出言恐嚇之事實，迭經告訴人丁○○於警訊、偵查及本院審理中
      指訴歷歷，並有案發時亦在場之同案被告己○○○證述乙○○確有恐嚇上開言
      語，可資參酌。按被告乙○○偕同其妻丙○○○及五名不詳姓名年籍之成年男
      子到上開丁○○住處，當場對坐在椅子上之丁○○恫稱：「如不處理民事損害
      賠償金額問題，要人抓屋拆雞仔抓到沒半隻，將其斷手斷腳並抄家」等語，客
      觀上足以導致丁○○心生畏懼，而危害其安全，被告乙○○恐嚇丁○○之犯行
      ，事證明確，堪予認定。
（二）核被告乙○○恐嚇丁○○之犯行，係犯刑法第三百零五條以加害生命、身體、
      財產之事，恐嚇他人致生危害於安全罪。被告上開恐嚇犯行，另經丁○○訴由
      公訴人移送併辦，因與前開起訴經判決有罪之事實同一，依審判不可分之法理
      ，本院自得併予審理裁判，併予敘明。爰審酌被告乙○○係因其妻為刑事訴訟
      案件之被害人，為追討民事賠償金額而前往上開丁○○住處，其動機尚值憐憫
      ，且因雙方協調未果，一時氣憤而口出惡言恐嚇，事後已坦承犯行，具有悔意
      ，並與告訴人丁○○達成和解，告訴人丁○○亦具狀聲請撤回告訴（有撤回告
      訴狀可資參考）等一切情狀，量處如主文第一項所示之刑，並諭知易科罰金之
      折算標準。
二、被告丙○○○所涉恐嚇罪部分：
    訊據被告丙○○○，堅詞否認有何恐嚇之言語；而告訴人丁○○自警訊、偵查及
    本院審理中一再指稱上開恐嚇言語係被告乙○○所說，從未提及被告丙○○○曾
    有何恐嚇言語；另在場之同案被告己○○○亦均證稱恐嚇言語係被告乙○○所言
    ；綜觀上情，被告丙○○○既未出言恐嚇，且因身為刑事訴訟案件之被害人，而
    應丈夫即被告乙○○之要求而前往探詢賠償事宜，實屬人情之常，尚不能僅因其
    在場，即率認其夫因一時氣憤而出言恐嚇之犯行，與其有何犯意之聯絡，而共同
    論罪科刑。是以，被告丙○○○所涉之恐嚇犯行，尚不足以證明，自應為無罪之
    諭知。
三、被告乙○○、丙○○○、己○○○、戊○○、甲○○、丁○○所涉傷害罪部分：
    按告訴乃論之罪，告訴人於第一審辯論終結前，得撤回其告訴，又其告訴經撤回
    者，法院應諭知不受理之判決，刑事訴訟法第二百三十八條第一項，及第三百零
    三條第三款定有明文。茲被告乙○○、丙○○○所涉共同傷害甲○○之部分，業
    據告訴人甲○○於本院審理中具狀聲請撤回告訴；另被告己○○○、戊○○、甲○○、丁○○所涉共同傷害乙○○、丙○○○部分，亦據告訴人乙○○、丙○○○於本院審理中具狀聲請撤回告訴，此有刑事撤回告訴狀二份在卷可稽，依前開
    規定，關於被告乙○○、丙○○○、己○○○、戊○○、甲○○、丁○○所涉之
    傷害犯行部分，均應諭知不受理之判決。
據上論斷，應依刑事訴訟法第二百九十九條第一項前段、第三百零一條第一項、第三
百零三條第三款，刑法第三百零五條、第四十一條第一項前段，罰金罰鍰提高標準條
例第一條前段、第二條，判決如主文。
本案經檢察官游悅晨到庭執行職務。
中      華      民      國      九十一    年      七    月    二十五    日
                                      臺灣嘉義地方法院刑事第一庭
                                          法  官  李  麗  萍
右正本證明與原本無異。
如不服本判決，應於判決送達後十日內向本院提出上訴狀( 應附繕本 )。
主文第一項之有罪判決部分，業據被告乙○○捨棄上訴權，被告乙○○不得對該部分
提起上訴。
中      華      民      國      九十一    年      七    月    二十五    日
                                        書記官  侯  麗  茹
附錄本判決論罪法條全文：
中華民國刑法第三百零五條
 (恐嚇危害安全罪)
以加害生命、身體、自由、名譽、財產之事，恐嚇他人致生危害於安全者，處二年以
下有期徒刑、拘役或三百元以下罰金。
